【裁判字號】    92,易緝,21
【裁判日期】    920218
【裁判案由】    毒品危害防制條例
【裁判全文】
臺灣板橋地方法院刑事判決                          九十二年度易緝字第二一號
    公  訴  人  臺灣板橋地方法院檢察署檢察官
    被      告  甲○○
右列被告因違反毒品危害防制條例案件，經檢察官提起公訴（九十年度毒偵字第二０
四二號）及移
    主  文
甲○○連續施用第二級毒品，累犯，處有期徒刑陸月，如易科罰金，以參佰元折算壹
日。扣案之第二級毒品安非他命肆小包（毛重參點肆公克、淨重貳點伍公克）、第二
級毒品安非他命拾參小包（毛重陸點陸公克、淨重肆點壹公克）、第二級毒品安非他
命壹大包（毛重肆點伍公克、淨重肆點壹公克）均沒收銷燬；安非他命吸食器壹組、
玻璃吸管肆支均沒收。
    事  實
一、甲○○前因違反麻醉藥品管理條例案件，經本院於民國八十六年一月二十八日以
    八十五年度訴字第三一六七號判處有期徒刑四月，如易科罰金以三百元折算一日
  ，嗣於八十六年三月二十七日確定，並於八十八年三月八日易科罰金執行完畢。
    甲○○復因施用第二級毒品安非他命案件，經本院以八十八年度毒聲字第四七二
    五號裁定令入戒治處所施以強制戒治，於八十九年八月九日執行期滿，嗣經臺灣
    板橋地方法院檢察署檢察官於八十九年九月二十五日以八十九年度戒毒偵字第六
    四四號為不起訴處分確定。詎甲○○仍不知悔改，明知安非他命係毒品危害防制
    條例所列之第二級毒品，不得施用、持有，仍於前開不起訴之處分後五年內，基
    於施用第二級毒品安非他命之概括犯意，自九十年三月間某日起至同年四月三十
    日止（起訴書略載為九十年五月一日凌晨一時三十分前之九十六小時內某時），
    在臺北縣土城市○○路○段三一八巷十九弄二號等地（起訴書誤載為不詳處所）
    ，以將第二級毒品安非他命置入吸食器內加熱燒烤再吸食所產生煙霧之方式，連
    續施用第二級毒品安非他命多次。嗣於九十年四月三十日二十一時四十分許，經
    警於臺北縣土城市○○路○段三一八巷十九弄二號前查獲，經警移送臺灣板橋地
    方法院檢察署經檢察官諭知以新臺幣三萬元交保候傳後，檢察官並依毒品危害防
    制條例第二十三條第二項但書之規定向本院提出聲請，經本院於九十年五月三十
    一日以九十年度毒聲字第二三六四號裁定令入戒治處所施以強制戒治一年。詎甲
    ○○交保候傳在外仍不知警惕，復承前施用第二級毒品安非他命之概括犯意，自
    九十年九月底某日起至同年十二月四日止，在臺北縣土城市○○路○段二六一號
    四樓友人曾滿堂住處，以前開吸食方式連續施用第二級毒品安非他命多次。嗣於
    九十年十二月四日十五時許，再經警於臺北縣土城市○○路○段二六一號四樓查
    獲，並扣得甲○○所有置於友人曾滿堂房間內之安非他命四小包（毛重三點四公
    克、淨重二點五公克）及甲○○所有之安非他命十三小包（毛重六點六公克、淨
    重四點一公克）、安非他命一大包（毛重四點五公克、淨重四點一公克）、安非
    他命吸食器一組及玻璃吸管四支。
二、案經臺北縣政府警察局板橋分局移送臺灣板橋地方法院檢察署檢察官偵查起訴及
    臺北市政府警察局萬華分局移送臺灣板橋地方法院檢察署檢察官移送併案審理。
    理  由
一、右揭犯罪事實，業據被告甲○○於本院審理時坦承不諱，且被告於九十年四月三
    十日遭警查獲後所採集之尿液檢體經送驗結果，呈甲基安非他命陽性反應，有臺
    北縣政府衛生局尿液煙毒檢驗成績書一紙附卷足稽，另被告於九十年十二月四日
    遭警查獲時，現場復有被告所有置於友人曾滿堂房間內之安非他命四小包（毛重
    三點四公克、淨重二點五公克）及被告所有之安非他命十三小包（毛重六點六公
    克、淨重四點一公克）、安非他命一大包（毛重四點五公克、淨重四點一公克）
    、安非他命吸食器一組及玻璃吸管四支等物扣案足資佐證，堪信被告前開自白確
    與事實相符。又被告前因施用第二級毒品安非他命案件，經本院以八十八年度毒
    聲字第四七二五號裁定令入戒治處所施以強制戒治，於八十九年八月九日執行期
    滿，嗣經臺灣板橋地方法院檢察署檢察官於八十九年九月二十五日以八十九年度
    戒毒偵字第六四四號為不起訴處分確定等情，亦有上開不起訴處分書一紙及臺灣
    高等法院被告全國前案紀錄表一份在卷足憑。本件事證明確，被告於前案不起訴
    處分後五年內再犯本件施用第二級毒品之犯行，洵堪認定。
二、查安非他命屬毒品危害防制條例第二條第二項第二款明定之第二級毒品，不得施
    用、持有。核被告甲○○所為，係犯毒品危害防制條例第十條第二項之施用第二
    級毒品罪。被告施用毒品安非他命前後，持有毒品安非他命之低度行為，應為高
度之施用行為所吸收，不另論罪。被告先後多次施用毒品安非他命之犯行，時間
    緊接，方法相同，所犯構成要件復同一，顯係基於概括犯意反覆為之，應依刑法
    第五十六條連續犯之規定論以一罪，並加重其刑。公訴人對被告自九十年九月底
    某日起至同年十二月四日止連續施用毒品安非他命之行為雖未起訴，然業經公訴
    人移送併案審理，且與本件提起公訴部分有連續犯之裁判上一罪關係，本院自得
    一併審理論究。被告前因違反麻醉藥品管理條例案件，經本院於八十六年一月二
    十八日以八十五年度訴字第三一六七號判處有期徒刑四月，如易科罰金以三百元
    折算一日，嗣於八十六年三月二十七日確定，並於八十八年三月八日易科罰金執
    行完畢，有臺灣高等法院被告全國前案紀錄表一份在卷可查，被告於受前案有期
    徒刑之執行完畢後，五年內再犯有期徒刑以上之本罪，為累犯，應依刑法第四十
    七條之規定加重其刑，並依法遞加其刑。爰審酌被告前經強制戒治，仍未戒斷其
    施用毒品之惡習，竟再為施用，顯見其戒除毒癮之意志力薄弱，然施用毒品究屬
    戕害自身健康之犯罪，被告施用毒品尚未造成他人明顯之危害，其在本院審理時
    坦承犯行，犯後態度尚稱良好等情，並兼衡被告犯罪之動機、目的、手段、生活
    狀況及智識程度等一切情狀，量處如主文所示之刑，並諭知易科罰金之折算標準
    ，以資懲儆。扣案之安非他命四小包（毛重三點四公克、淨重二點五公克）、安
    非他命十三小包（毛重六點六公克、淨重四點一公克）及安非他命一大包（毛重
    四點五公克、淨重四點一公克），均係毒品危害防制條例第二條所定之毒品，並
    非合於醫藥或研究之用，均應依毒品危害防制條例第十八條第一項前段之規定沒
    收銷燬之；另扣案之安非他命吸食器一組及玻璃吸管四支，係被告所有並供其施
    用第二級毒品安非他命犯罪所用之物，業據被告於本院審理時供明在卷，應依刑
    法第三十八條第一項第二款之規定宣告沒收。
據上論斷，應依刑事訴訟法第二百九十九條第一項前段，毒品危害防制條例第十條第
二項、第十八條第一項前段，刑法第十一條前段、第五十六條、第四十七條、第四十
一條第一項前段、第三十八條第一項第二款，罰金罰鍰提高標準條例第二條，判決如
主文。
本案經檢察官陳伯厚到庭執行職務
中      華      民      國      九  十  二    年    二    月    十  八  日
                                臺灣板橋地方法院刑事第一庭
                              法      官  高  奕  驤
右正本證明與原本無異。
如不服本判決，應於判決送達後十日內，向本院提出上訴狀。
                                    書  記  官  廖  舜  宜
中      華      民      國      九  十  二    年    二    月    十  八  日
附錄本案論罪科刑法條全文：
毒品危害防制條例第十條
施用第一級毒品者，處六月以上五年以下有期徒刑。
施用第二級毒品者，處三年以下有期徒刑。


司法院資訊處製作；財團法人民間司法改革基金會備份。
